臺灣彰化地方法院刑事判決　　　　　　　　　　　　　九十三年度訴字第二號
　　公　訴　人　臺灣彰化地方法院檢察署檢察官
　　被　　　告　甲○○
右列被告因違反毒品危害防制條例案件，經檢察官提起公訴（九十三年度毒偵字第三
三號）及移
式審判程序審理，判決如左：
        主  文
甲○○連續施用第一級毒品，處有期徒刑壹年。扣案之第一級毒品海洛因壹包（淨重
零點零柒公克、包裝重零點捌公克）沒收銷燬之、注射針筒壹支沒收之。
        事  實
一、甲○○前曾因施用毒品案件，經送執行觀察、勒戒後，因經評定無繼續施用毒品
    之傾向，由臺灣彰化地方法院檢察署檢察官於民國九十一年十月十六日，以九十
    一年度毒偵字第二三七五號案件為不起訴之處分確定；又因施用第一級毒品案件
    ，經送執行觀察、勒戒後，經評定有繼續施用毒品之傾向，乃續行執行強制戒治
    （所為施用第一級毒品犯行，業經本院於九十二年六月八日以九十二年度訴字第
    三九六號案件判處有期徒刑捌月確定，尚未執行完畢），嗣經戒治所評定合格，
    認無繼續戒治之必要，於九十二年八月二十日停止戒治出所，所餘期間付保護管
    束；詎仍不知警惕，又另行基於施用第一級毒品海洛因之概括犯意，自九十二年
    十月間某日起至九十三年一月二十二日止，以平均一星期施用一次之量，在其位
    於彰化縣和美鎮○○里○○○○街二０八巷廿二號住處，以將少許海洛因粉末置
    入注射針筒內加葡萄糖後，再以針筒注射手臂施用之方式，或以將少許海洛因粉
    末摻入香煙點火吸用之方式，連續施用第一級毒品海洛因多次。嗣先、後於九十
    二年十二月六日下午一時四十五分許、九十二年十二月十日，分別為彰化縣警察
    局和美分局、臺灣彰化地方法院檢察署採尿送驗後，均呈海洛因代謝物嗎啡之陽
    性反應而查獲；又於九十三年一月二十三日上午十時五十分許，在彰化縣和美鎮
    ○○路三四六號二樓為警查獲，並起出其所有、供己施用之第一級毒品海洛因一
    包（淨重零點零七公克、包裝重零點三八公克）及其所有、供施用海洛因所用之
    注射針筒一支扣案。
二、案經臺灣彰化地方法院檢察署檢察官自動檢舉偵查起訴，及彰化縣警察局和美分
    局報請臺灣彰化地方法院檢察署檢察官偵查後移送併案審理，由本院裁定依簡式
    審判程序審判。
        理  由
一、訊據被告甲○○對於右揭事實坦承不諱，且有臺灣彰化地方法院檢察署受保護管
    束人（被告）尿液檢體監管紀錄表、彰化縣警察局和美分局委託檢驗尿液代號與
    真實姓名對照認證單、列管毒品人口尿液檢體採集送驗紀錄表、詮昕科技股份有
    限公司濫用藥物尿液檢驗報告、法務部調查局鑑定通知書各一份及中山醫學大學
    附設醫院藥物濫用檢測中心篩檢報告二件在卷可稽，並有被告所有、供己施用之
    第一級毒品海洛因一包（淨重零點零七公克、包裝重零點三八公克）及其所有、
    供施用海洛因所用之注射針筒一支扣案可佐，被告就其有連續施用第一級毒品海
    洛因之自白與事實相符。此外，復有臺灣彰化地方法院檢察署刑案資料查註紀錄
    表、法務部在監在押資料表及臺灣高等法院被告全國前案紀錄表各一份在卷可考
    ，本件事證明確，被告犯行洵堪認定。
二、核被告所為，係犯毒品危害防制條例第十條第一項之施用第一級毒品罪（查毒品
    危害防制條例業於九十二年七月九日修正公布，並自九十三年一月九日施行；被
    告最後一次施用第一級毒品海洛因之時間為九十三年一月二十二日，故應逕行適
    用修正後之毒品危害防制條例規定，不須為新、舊法之比較，附此敘明）。其為
    供施用第一級毒品而持有該級毒品之低度行為，應為施用之高度行為所吸收，不
    另論罪。又公訴人雖未敘及被告於九十二年十二月十日或其前三日內某時，施用
    海洛因一次以外之其餘連續施用海洛因犯行，然上開被告連續施用海洛因之犯行
    ，與公訴人起訴書所載被告施用海洛因一次之犯行部分，具有連續犯之裁判上一
    罪關係，為起訴效力所及，本院自應併予審判，附此敘明。再被告先後多次之施
    用第一級毒品海洛因之犯行，時間緊接，犯罪構成要件相同，顯係基於概括之犯
    意反覆為之，為連續犯，應依連續犯之規定，論以一罪，並加重其刑。爰審酌被
    告之素行、犯罪之動機、目的、施用毒品係戕害自身健康、施用毒品海洛因之期
    間、次數、所生危害及犯罪後之態度等一切情狀，量處如主文所示之刑，以示懲
    儆。
三、扣案之海洛因一包（淨重零點零七公克、包裝重零點三八公克），為查獲之毒品
    ，應依毒品危害防制條例第十八條第一項前段規定宣告沒收銷燬之；扣案之注射
    針筒一支，係被告所有、供施用海洛因所用之物一節，業據被告供明在卷，係被
    告所有供犯罪所用之物，爰依刑法第三十八條第一項第二款之規定，宣告沒收之
    。
據上論斷，應依刑事訴訟法第二百七十三條之一第一項、第二百九十九條第一項前段
，毒品危害防制條例第十條第一項、第二十三條第二項、第十八條第一項前段，刑法
第十一條前段、第五十六條、第三十八條第一項第二款，判決如主文。
本案經檢察官林鈴淑到庭執行職務
中      華      民      國    九十三    年      四      月     十五     日
                              臺灣彰化地方法院刑事第三庭
                                法      官  李  雅  俐
右正本證明與原本無異。
如不服本判決，應於送達後十日內向本院提出上訴狀（須附繕本），上訴於臺灣高等
法院臺中分院。
                                法院書記官  陳  秀  娟
中      華      民      國    九十三    年      四      月   二十一     日
附錄論罪科刑法條：
毒品危害防制條例第十條第一項：
施用第一級毒品者，處六月以上五年以下有期徒刑。
